【裁判字號】    98,交聲,782
【裁判日期】    981216
【裁判案由】    聲明異議
【裁判全文】
臺灣臺南地方法院交通事件裁定     98年度交聲字第782號
移送機關    交通部公路總局嘉義區監理所臺南監理站
異議人即
受處分人    甲○○
上列受處分人因違反道路交通管理處罰條例案件，對於交通部公
路總局嘉義區監理所台南監理站民國98年7月3日所為之裁決處分
（處分案號：嘉監南字第裁74-MM0000000號），聲明異議，本院
裁定如下：
    主  文
異議駁回。
    理  由
一、原處分意旨略以：異議人即受處分人甲○○（下稱異議人）
    駕駛牌照號碼0862-SV號自用一般小客車，於民國（下同）9
    8年5月16日13時45分，在台南縣176線與南49線之交岔路口
    ，因駕車行經有燈光號誌之交岔路口，於紅燈時超越停止線
    ，遭警逕行製單舉發，嗣經交通部公路總局嘉義區監理所台
    南監理站（下稱移送機關）依道路交通管理處罰條例第60
    條第2項第3款及違反道路交通管理事件統一裁罰基準表等規
    定，裁處罰鍰新台幣900元。
二、本件聲明異議意旨略以：異議人當時到達該路口時為綠燈，
    跟著前方三部車依序停下來等待左轉，然待前方三部車左轉
    後，輪到異議人時，前方亮起紅燈，故異議人就停止左轉前
    進的動作，然卻遭後方測速照相拍照，為此聲明異議等語。
三、按道路交通標誌標線號誌設置規則第206條第5款第1目規定
    ：「車輛面對圓形紅燈表示禁止通行，不得超越停止線或進
    入路口。」；汽車駕駛人，駕駛汽車有不遵守道路交通標誌
    、標線、號誌之指示，處新臺幣九百元以上一千八百元以下
    罰鍰。道路交通管理處罰條例第60條第2項第3款定有明文。
四、經查：
  (一)異議人遭警舉發，於上開時、地，駕駛牌照號碼0862-SV號
    自用一般小客車，在台南縣176線與南49線之交岔路口，有
    於紅燈時超越停止線之違規事實，有台南縣警察局98年6月1
    日南縣警交字第MM0000000號舉發違反道路交通管理事件通
    知單1份及舉發違規照片1幀附卷可稽。
  (二)異議人雖辯稱於上開時間駕車行經台南縣176線與南49線之
    交岔路口，綠燈時所駕駛之車輛就已停在此路口等待左轉云
    云，然本路口所設置之感應線圈式闖紅燈測速照相設備，為
    荷蘭凱速公司生產，其測量方式設定紅燈亮起後，車輛必須
    完全通過感應線圈，設備才會開始執行計算並拍照採證；若
    車輛尚未完全通過感應線圈，設備不會啟動拍照，此有台南
    縣警察局98年6月16日南縣警交字第0980024289號函1份附卷
    可參；又經檢示違規舉發照片，異議人所有上開車輛於紅燈
    亮起25秒之後，始超越路口停止線，此有舉發照片1幀可稽
    ，故異議人所駕駛上開車輛顯已構成車身伸越停止線，不遵
    守標線指示之違規行為，從而移送機關指稱異議人有紅燈超
    越停止線之違規行為，自屬無誤，異議人抗辯稱其係綠燈時
    即駛至該路口等待左轉云云，尚屬無據，不足採信。
五、綜上所述，異議人於前揭時、地，有紅燈時超越停止線之違
    規事實，應堪認定。則移送機關據以援引道路交通管理處罰
    條例第60條第2項第3款及違反道路交通管理事件統一裁罰標
    準表等規定，裁處異議人罰鍰新台幣900元，核無違誤或不
    當。從而，本件異議為無理由，應予駁回。
六、據上論斷，應依道路交通管理處罰條例第87條第2項、道路
    交通案件處理辦法第19條，裁定如主文。
中    華    民    國    98    年    12    月    16    日
                     交通法庭   法  官   陳淑勤
以上正本證明與原本無異。
如不服本裁定，應於送達後5日內，向本院提出抗告狀。
                                書記官   謝國欽
中    華    民    國    98    年    12    月    17    日


司法院資訊處製作；財團法人民間司法改革基金會備份。
